臺灣臺北地方法院民事判決　　　　　　　96年度訴字第5360號
原　　　告　台灣中小企業銀行股份有限公司
法定代理人　己○○
訴訟代理人　乙○○
被　　　告　伊琳依數位科技股份有限公司
兼法定代理　丙○○
人
被　　　告　戊○○
　　　　　　丁○○
　　　　　　甲○○
上二人共同
訴訟代理人　丙○○
上列當事人間返還消費借貸款事件，本院於中華民國96年12月12
日言詞辯論終結，判決如下：
    主  文
被告應連帶給付原告新臺幣壹佰伍拾萬玖仟伍佰玖拾柒元，及
自民國九十五年十一月二十六日起至清償日止按年息百分之七點
二計算之利息，並自民國九十五年十二月二十六日起至清償日止
，其逾期在六個月以內者按上開利率百分之十，逾期六個月以上
者，其超過六個月部分，按上開利率百分之二十計付違約金。
訴訟費用由被告連帶負擔。
本判決於原告以新臺幣伍拾壹萬肆仟元供擔保後，得假執行。但
被告戊○○如以新台幣壹佰伍拾萬玖仟伍佰玖拾柒元為原告預
供擔保，得免為假執行。
    事實及理由
一、本件依兩造簽訂借據第6條第7款、授信約定書第13條之約定
    合意由本院管轄，合先敘明。
二、原告主張：被告伊琳依數位科技股份有限公司（下稱伊琳依
    公司）於民國（下同）95年1月25日邀同被告丙○○、戊○○、丁○○、甲○○為連帶保證人，向原告借款新台幣（下
    同）200萬元，約定自95年1月25日起至98年1月25日止分期
    清償，自95年2月25日起，依原告基準利率加年息3.47％計
    付，現應計利率為7.2%。如遲延履行給付本金或利息時，除
    按上開利率計息外，逾期在6個月以內者，按上開利率加計
    10% ，逾期超過6個月者，超過部分按上開利率加計20%計算
    違約金。並約定如有停止付款或拒絕承兌或付款者，或任何
    一宗債務不依約清償本金或付息者等情，債務視為全部到期
    。詎料被告伊琳依公司繳納利息至95年12月25日後即未依約
    清償本息，債務視同全部到期，尚欠本金共1,539,597元及
    自95年11月26日起按年息7.2%計算之利息、違約金未予清償
    ，為此請求被告連帶負清償責任。並聲明：除供擔保金額外
    ，如主文所示。
三、被告方面：
  (一)被告戊○○則以：被告戊○○係遭被告丙○○以離婚為由脅
    迫，並向被告詐稱公司經營獲利極多，才簽下連帶保證契約
    ，對此因受脅迫及詐欺所為之意思表示，依民法第92條之規
    定，撤銷為連帶保證之意思表示。故原告以連帶保證之法律
    關係向被告戊○○求償，顯無法律上之理由等語，資為抗辯
    。並聲明(一)原告之訴及假執行之聲請均駁回。(二)如受不利判
    決，願供擔保請准宣告免為假執行。
  (二)被告伊琳依公司、丙○○、丁○○及甲○○則以：對原告主
    張其對被告有1,539,597元及自95年11月26日起按年息7.2%
    計算之利息、違約金債權存在之事實不爭執。
四、得心證之理由：
  (一)按當事人對於他造主張之事實，於言詞辯論時不爭執者，視
    同自認，民事訴訟法第280條第1項本文訂有明定。本件原告
    主張：伊琳依公司向伊借款，由其餘被告擔任連帶保證人，
    然未依約繳款，而使全部債務視為到期，尚餘如主文第1項
    所示之本金、利息及違約金尚未清償之事實，已據其提出借
    據影本、放款利率歷史資料表、授信約定書影本等證物為憑
    ，核屬相符。又被告伊琳依公司、丙○○、丁○○及甲○○
    雖於言詞辯論期日到場，惟不爭執原告主張之金額，依上開
    規定視同自認，則原告此部分之主張，自堪信為真實。
  (二)被告戊○○雖以前揭情詞置辯，但查被詐欺或被脅迫而為意
    思表示者，表意人得撤銷其意思表示。前條之撤銷，應於發
    見詐欺或脅迫終止後，一年內為之。但自意思表示後，經過
    十年，不得撤銷。民法第92條第1項前段、第93條定有明文
    。經查，被告無論戊○○是否遭脅迫而擔任連帶保證人，然
    本件貸款契約係在95年1月25日簽署，且被告戊○○係於95
    年1月18日辦理離婚登記完竣，是於斯時自應認其脅迫業已
    終止，然而被告戊○○卻遲至96年8月29日始為撤銷擔任連
    帶保證人之意思表示，顯已逾除斥期間。又被告戊○○所擔
    任者係屬無對價之連帶保證人，衡情公司經營是否順利之事
    實，亦僅屬其動機之判斷，尚非屬因受詐欺而為意思表示，
    自應認該意思表示現仍屬有效，而應負擔連帶清償責任，另
    戊○○所聲請傳喚之證人用以證明遭脅迫之事實本院認無庸
    調查，併此敘明。
  (三)綜上，原告依消費借貸及連帶保證契約請求被告連帶給付如
    主文第1項所示之本金、利息及違約金為有理由，應予准許
    。
四、原告及被告戊○○均陳明願供擔保聲請宣告假執行及免為假
    執行，經核無均無不合，爰各酌定相當擔保金額予以准許之
    。
五、訴訟費用負擔之依據：民事訴訟法第85條第2項。
中　　華　　民　　國　　96　　年　　12　　月　　26　　日
                  民事第一庭    法　官　朱漢寶
以上正本係照原本作成
如對本判決上訴，須於判決送達後20日內向本院提出上訴狀
中　　華　　民　　國　　96　　年　　12　　月　　26　　日
                    　　　　　　書記官　陳彥樺
